臺北高等行政法院判決
　　　　　　　　　　　　　　　　　　 93年度訴字第03051號
　　　　　　　　　　　　　　　.
原　　　告　甲○○
　　　　　　　　　　　　　　送.
被　　　告　國防部聯合後勤司令部
　　　　　　　　　　　　　　通訊處台北市南港郵政90485號
　　　　　　　　　　　　　　　.
代　表　人　丙○○（司令）　通訊處同上
訴訟代理人　丁○○　　　　　通.
　　　　　　戊○○　　　　　通.
上列當事人間因退除給與事件，原告不服國防部中華民國93年8
月27日93年決字第114號訴願決定，提起行政訴訟。本院判決如
下：
    主  文
原告之訴駁回。
訴訟費用由原告負擔。
　　事  實
緣被告於民國（下同）93年5月12日以阮祿字第0930001411號函
核定補發原告帶階受訓期間退除給與案，以原告係於38年6月18
日志願入營服役，惟其兵表入營日期誤登為41年11月1日，短列
3年4個月13天，另原告46年9月1日以志願役上兵身分考入聯勤測
量學校（中正理工學院前身）就讀，51年1月30日畢業任中尉軍
官，依規定應增列其士兵帶階受訓年資4年5個月，應依法補發其
兵表短列及帶階受訓年資計7年9個月13天年資之退除給與。原告
主張當年因兵籍表登錄不全，漏計其3年4個月13天之士兵年資及
在聯勤測量學校受訓4年5個月年資，應併計其61年2月1日以軍官
退伍年資10年、士兵退伍年資4年10個月，合計14年10月，領取
一次退伍金退伍，請求繳回當時所領退伍金，合併上開漏計年資
，改支退休俸（生活補助費）等情，並以不服被告93年5月12日
阮祿字第0930001411號函、前聯勤總部（現改制為國防部聯合後
勤司令部，即被告）所屬人事署61年2月8日（61）勒升署字第05
91號簡便行文表及國防部人力司92年11月25日睦瞻字第09200098
16號函，向國防部提起訴願，經該部就有關被告93年5月12日阮
祿字第0930001411號函部分，駁回其訴願，其餘部分作成訴願不
受理之決定。原告就訴願駁回部分仍不服，遂向本院提起行政訴
訟。茲摘敘兩造訴辯意旨如次：
甲、原告方面：
一、聲明：求為判決
１、國防部93年8月27日93年決字第114號訴願決定關於訴願駁回
    部分及被告93年5月12日阮祿字第0930001411號函之處分均
    撤銷。
２、被告應作成自61年2月1日起至70年6月30日止支給生活補助
    費，及自70年7月1日起由生活補助費改支退休俸之處分。
二、陳述：
１、原告士兵、士官、軍官服役年資超過20年，依法得支領生活
    補助費，並自70年7月1日起由生活補助費改支退休俸。原告
    雖以士兵身分考取聯勤測量學校，惟就讀期間第1學年比照
    下士待遇，第2學年比照中士待遇，第3、4學年則比照上士
    待遇。原告係於51年間從聯勤測量學校畢業，現役年限為10
    年，確實在現役年限一屆滿時即退伍，惟原告學弟陳德慶與
    原告情形相同，卻可支領生活補助費，嗣後並改支退休俸（
    陳德慶係聯勤測量學校28期54年畢業，64年以少校階退伍，
    86年領取80%退休俸，嗣經申訴，改領85%退休俸），有被告
    所屬人事署87年12月16日（87）寰禱字第4232號書函可稽。
２、原告在軍中共服役22年7個月，被告對於原告軍校年資僅依
    國防部40年2月2日綱編第246號代電之規定辦理，未依43年8
    月16日修正之兵役法第25條第2款規定辦理，致該段年資在
    原告於61年2月1日退伍時，未併計退伍年資導致權益受損，
    短少4年5個月，原告不知當時兵役法已修正，故未提出申訴
    。另關於士兵年資，因當年國軍整編頻繁，低階士兵兵籍資
    料登錄簡化，原告自38年6月18日至41年10月31日兵籍，以
    41年11月1日統一整理，短少3年4個多月，嗣因年資不足，
    無法請領生活補助費。
３、國防部人力司以92年2月21日睦瞻字第0920001237號函知被
    告所屬人事署，依43年修正之兵役法第25條規定處理原告陳
    情，將軍校受訓時間併計退除年資改按退休俸發給，惟為何
    於61年未按該規定處理，訴願決定稱原告對被告所屬人事署
    61年2月8日（61）勒升署字第0591號簡便行文表表示不服，
    已逾30日不變期間云云，然經監察院提出糾正，方遵照辦理
    核發當年未發之士兵退伍金，惟原告拒領，堅持繳回原領退
    伍金，改支退休俸，蓋倘當年軍中兵籍表登錄詳盡、軍校年
    資併計，原告軍中年資合計22年7個月又13天，原告當時可
    請領生活補助費，迄85年可改支退休俸。
４、有關生活補助費，國防部稱於70年7月1日停辦云云，惟原告
    係於61年退伍，當時因承辦人未按規定作業，以致原告權益
    受損，且依國防部85年頒布之「支領生活補助費退伍除役軍
    官改支退休俸作業規定」第6條規定，服軍官役士官役併計
    未滿20年者，仍按原規定俸率（75%）繼續支領生活補助費
    ，可知原告當年即使軍校年資不計，亦可請領生活補助費，
    況目前仍有軍官支領生活補助費。又依被告所屬人事署85年
    6月6日（85）寰禱字第1713號書函所載「陸海空軍軍官在台
    期間退除役實施辦法」第6條第2款：「在營服軍官役士官兵
    役合計滿20年者」之規定，原告得支領生活補助費。
５、參照國防部人力司92年2月21日睦瞻字第0920001237號函：
    「案內甲○○先生如於47年間以上等兵身分考入聯勤測量學
    校，且未依法辦理退伍或停役者，其在在校受訓時間即具常
    備兵身分，其4年受訓時間並應計列士兵退除年資．．」、
    92年11月25日睦瞻字第0920009816號函：「．．請查明馬員
    兵資老歷確定無誤後，依其退伍當時適用之規定審核辦理。
    」，故原告年資符合國防部59年8月8日（59）崇法字第2473
    號令公布之「陸海空軍軍官在台期間退伍除役實施辦法」第
    6條規定。
乙、被告方面：
一、聲明：求為判決駁回原告之訴，訴訟費用由原告負擔。
二、陳述：
１、原告係請求撤銷被告93年5月12日阮祿字第0930001411號函
    ，並繳回退伍金改支退休俸。原告係被告核定於61年2月1日
    退伍支領退伍金之軍官，其當時兵籍資料為41年11月1日任
    陸軍裝甲兵旅上等列兵；46年9月1日以上等兵身分考取聯勤
    測量學校；51年1月30日自聯勤測量學校畢業；51年2月1日
    任陸軍一軍團第三處中尉軍官；61年2月1日於聯勤測量二區
    隊四分隊退伍。而被告依上開服役情形，核予原告士兵年資
    4年10個月（41年11月l日至46年9月1日）及軍官退伍年資10
    年（51年2月1日至61年2月1日）。原告主張其軍官年資（10
    年）、士兵年資（原核定4年10個月，增列3年4個月13日）
    及士官年資（就讀聯勤測量學校4年5個月年資），合計已超
    過20年，願意主動退回原領退伍金，並要求自61年2月1日起
    至70年6月30日止支給生活補助費，及自70年7月1日起由生
    活補助費改支退休俸。
２、有關原告在聯勤測量學校受訓4年5個月之部分，依國防部40
    年2月2日綱編第246號代電「行伍軍官佐屬考取軍校學校受
    訓期間待遇及分發階級」之規定，各部隊行伍軍官佐屬（在
    部隊中未受過正統軍校基礎教育而任志願役軍士官兵等，均
    稱為行伍軍官佐屬）考取軍校正期學生，應視同新招學生，
    在受訓期間一律開除底缺，入伍期內按上兵待遇，學生期間
    按中士待遇，畢業分發依照人事任用原則一律以少尉任用，
    故未列入退除年資計算。陸軍總部人事署則於91年7月15日
    以（91）信守字第17679號書函提供原告箕斗冊，建立日期
    為38年6月18日，依「志願役士官士兵退伍除役年資計算審
    查規定」第7條第1項第2款規定，經單位提供為陸軍39年建
    立之士兵軍籍卡，海空軍之士官兵服役紀錄或更早之原始士
    兵箕斗冊上所記載之事項，得予計算。故退伍當時計短列原
    告3年4個月13天之士兵年資（38年6月18日至41年11月l日）
    。
３、監察院於88年間曾就士官、軍官身分，再考入軍校就讀期間
    之年資，對國防部仍沿用40年2月2日綱編第246號代電之規
    定，未予併計退除年資，致影響當事人權益，爰提出糾正案
    ，業經國防部人力司以88年7月20日鍊鈦字第880010423號函
    核定是類人員就讀期間年資可予採計並補發退除給與。而原
    告陳情繳回已領14年10個月年資之退伍金，將兵表短列之3
    年4個月13天及帶階受訓4年5個月，計7年9個月13天，併入
    原核定之退除年資（14年10個月）計算，另依「陸海空軍軍
    官士官在台期間退伍除役實施辦法」第6條第2款規定：「在
    營服軍官役、士官役、士兵役合計滿20年者。」改支生活補
    助費等情。國防部人力司於92年12月29日針對「軍官士官帶
    階受訓時間併計退除年資補發退除給與加計利息案」召開研
    商會議，並於93年1月16日以睦瞻字第0930000584號函送會
    議紀錄，請各軍總（司令）部依現行給與補發方式辦理。
４、有關原告請求改支退休俸部分，依原告退伍當時適用（59年
    5月28日總統令修正公布）之「陸海空軍軍官服役條例」第
    21條第2款及第3款規定：「軍官退伍時之給與如左：．．二
    、服現役逾3年以上未逾20年者，按現役實職年資給與退伍
    金。三、服現役逾20年或服現役滿15年而年滿60歲者，按服
    現役實職年資，給與退休俸終身，或依志願按第2款規定給
    與退伍金。」、60年5月1日行政院令修正公布之同條例施行
    細則第22條第1項第4款規定：「在服軍官役前，曾服士官士
    兵役者，另依士官士兵退除給與規定發給之。」，因原告軍
    官年資10年，故不符合支領退休俸之規定。
５、有關原告可否請領生活補助費部分，說明如下：
  (1)依59年8月8日國防部令公布之「陸海空軍軍官在台期間退伍
    除役實施辦法」第5條規定：「退伍除役軍官除現役年限及
    現役最大年限退伍者外，於退除時，均依左列規定辦理：一
    、具有生活或就業保證者，得申請發給退伍金。二、尚無生
    活或就業保證者，依志願核發退休俸或由行政院國軍退除役
    官兵輔導委員會（以下簡稱輔導會）予以輔導就業。三、經
    鑑定合於就養標準者，得申請發給贍養金，其單身無眷者，
    並得安置榮譽國民之家（以下簡稱榮家）；其合於支領退休
    俸或退伍金而不願支領贍養金及就養者，從其志願。四、志
    願輔導就業者，在尚未輔導或自行就業期間，或經鑑定合於
    就醫標準，在醫院治療期間，得暫支給生活補助費。五、經
    輔導就業者，應緩發應得退除給與（不含勛獎章獎金榮譽獎
    金），發給結算單，俟其脫離輔導就業時，再按其服役年資
    及志願，憑結算單申請核發退休俸或退伍金。六、經鑑定合
    於就醫標準者，得入榮民醫院治療，其原住軍醫院者，應於
    退伍生效之日，轉入榮民醫院繼續治療。」。
  (2)依59年8月8日國防部令公布之「陸海空軍軍官在台期間退伍
    除役實施辦法」第6條規定：「前條生活補助費之支領時間
    ，至多以3年為限，屆滿3年由國防部或各總部主動停發其生
    活補助費，依其年資改辦退伍金或退休俸，但左列人員於屆
    滿3年後，得繼續支領。一、在營服軍官役滿15年者。二、
    在營服軍官役、士官役、士兵役合計滿20年者。」。
  (3)原告於61年2月1日退伍，係依59年頒布之「陸海空軍軍官服
    役條例」第13條第1款規定，常備軍官在現役期間服滿現役
    年限者，予以退伍，故現役年限退伍者，自不屬上開「陸海
    空軍軍官在台期間退伍除役實施辦法」第5條及第6條所規範
    之適用對象。原告屬現役年限退伍，且退後自謀生活，不符
    合支領生活補助費之規定，且生活補助費業於70年7月1日起
    廢止，一律改支領退休俸。
  (4)參照國防部人力司92年11月25日睦瞻字第0920009816號函復
    被告，略以有關原告陳請將短列3年4個月13天之士兵年資併
    入退除年資計算乙節，請依其退伍當時適用之陸海空軍軍官
    服役條例施行細則規定，其服軍官役前，曾服士官士兵役者
    ，另依士官士兵退除給與規定發給之，不得併軍官年資計算
    。又軍官生活補助費之發給，乃係早期基本法（軍官服役條
    例）以外之權宜措施，旨在使大陸來台資淺而不合支領退休
    俸軍官，在退伍後就業前之生活不致發生困難，特准暫支生
    活補助費，以維其生活，惟該項給與措施業自70年7月1日起
    停辦，是以原告士兵役年資及帶階受訓時間，應以增列士兵
    役年資補發退伍金差額方式辦理等語在案。
６、原告稱依國防部於85年頒布之「支領生活補助費退伍除役改
    支退休俸作業規定」第6條規定，可知當年即使軍校年資不
    計，亦可請領生活補助費云云，惟：
  (1)85年國防部頒布之「支領生活補助費退伍除役改支退休俸作
    業規定」明訂其適用對象為退伍支領生活補助費軍官，即合
    於「陸海空軍軍官士官服役條例」第40條規定者為對象。另
    依上開作業規定第4條第6項規定，該條例施行前，核定支領
    生活補助費人員，服軍官役、士官役年資併計未滿20年者，
    仍按原規定俸率（75%）繼續支領生活補助費，其未核發退
    除給與之士兵年資，得依第2項規定，發給一次退伍金。
  (2)依上開規定，其適用對象均為「陸海空軍軍官士官服役條例
    」頒布實施前，於退伍當時支領生活補助費人員，於上開服
    役條例頒布實施後，其軍官役、士官役、士兵役年資併計20
    年以上者，可按上開作業規定改支退休俸，而軍官役、士官
    役未滿20年者，仍按原規定俸率（75%）繼續支領生活補助
    費，惟原告非屬上開規範人員。
７、有關被告補發原告士兵退伍金部分，原告所增列及帶階受訓
    之士兵年資共計7年9個月13天，按現行上兵薪俸補發其退伍
    金計新台幣202,230元，係遵國防部人力司93年1月16日睦瞻
    字第0930000584號函辦理。故被告秉依法行政之原則，補發
    原告士兵退伍金，與當時適用之規定相符，被告已盡力維護
    原告權益，並無違法不當之處。
８、有關原告所提訴外人陳德慶支領生活補助費之部分，茲說明
    如下：
  (1)訴外人陳德慶係於24年12月30日出生，38年5月16日以二等
    兵身分入伍，至42年7月1日升任士官，士兵年資計4年1個月
    又15天，42年7月1日至49年9月19日服士官役，士官年資計7
    年2個月又18天，49年10月1日以上士身分考人聯勤測量學校
    就讀，54年2月1日畢業任少尉軍官，64年2月1日以少校軍階
    退伍，是其軍官年資10年、士官年資7年2個月18天、士兵年
    資4年1個月15天，共計21年4個月又3天。
  (2)訴外人陳德慶退伍當時，係適用國防部63年6月10日（63）
    澄清字第1749號令轉頒「陸海空軍軍官服役條例」第21條第
    2款規定，服現役逾3年以上未滿20年者，按現役實職年資給
    與退伍金，及依該部63年10月15日（63）澄清字第3186號令
    轉頒「陸海空軍軍官服役條例施行細則」第22條第1項第4款
    規定，在服軍官役前，曾服士官士兵者，另依士官士兵退除
    給與規定發給之。
  (3)依國防部63年10月21日（63）澄清字第3239號令發布「陸海
    空軍軍官在台期間退伍除役實施辦法」第7條第4款規定，48
    年8月14日「陸海空軍軍官服役條例」公布後任軍官者，由
    士官升任軍官依現役年限退伍或最大年限退伍，其服役年資
    連同曾服士官役、士兵役合計滿20年者，准照同條例第5條
    規定，申領生活補助費及輔導安置。訴外人陳德慶係於64年
    2月1日退伍，其軍官年資10年、士官年資7年2個月18天、士
    兵年資4年1個月15天，共計21年4個月又3天，依上開實施辦
    法第7條第4款規定，可申領生活補助費，與規定相符，並無
    違法之處。反觀原告係於61年2月1日退伍，其所適用之相關
    法規內容，與陳德慶於64年2月1日退伍時所適用之法規略有
    不同，併予敘明。
    理  由
一、兩造對於原告於38年6月18日志願入營服役，惟其兵表入營
    日期誤登為41年11月1日，短列3年4個月13天，另原告46年9
    月1日以志願役上兵身分考入聯勤測量學校就讀，51年1月30
    日畢業任中尉軍官，依規定應增列其士兵帶階受訓年資4年5
    個月之事實，均不爭執（見本院94年6月29日準備程序筆錄
    第2頁所載），自堪信為真實。
二、被告就上開短列年資，以系爭93年5月12日阮祿字第0930001
    411號函核定補發原告兵表短列及帶階受訓年資計7年9個月
    13天年資之退除給與。原告主張上開短列年資，應併計其61
    年2月1日以軍官退伍年資10年、士兵退伍年資4年10個月，
    改支退休俸（生活補助費），爰訴請判命被告作成自61年2
    月1日起至70年6月30日止支給生活補助費，及自70年7月1日
    起由生活補助費改支退休俸之處分。被告則以事實欄所示各
    節置辯。經查：
１、依原告61年2月1日退伍當時適用之59年5月28日總統令修正
    公布之「陸海空軍軍官服役條例」第21條第2款及第3款規定
    ：「軍官退伍時之給與如左：．．二、服現役逾3年以上未
    逾20年者，按現役實職年資給與退伍金。三、服現役逾20年
    或服現役滿15年而年滿60歲者，按服現役實職年資，給與退
    休俸終身，或依志願按第2款規定給與退伍金。」、60年5月
    1日行政院令修正公布之同條例施行細則第22條第1項第4款
    規定：「在服軍官役前，曾服士官士兵役者，另依士官士兵
    退除給與規定發給之。」，茲因軍官役年資、士官役年資、
    士兵役年資，依上開規定，係無法併計，則原告退伍當時，
    服軍官役年資既未逾20年或服軍官役滿15年而年滿60歲，自
    不符合上開給與退休俸終身之規定。
２、原告61年2月1日退伍當時適用之59年8月8日國防部令公布之
    「陸海空軍軍官在台期間退伍除役實施辦法」第5條、第6條
    規定：「退伍除役軍官除現役年限及現役最大年限退伍者外
    ，於退除時，均依左列規定辦理：一、具有生活或就業保證
    者，得申請發給退伍金。二、尚無生活或就業保證者，依志
    願核發退休俸或由行政院國軍退除役官兵輔導委員會（以下
    簡稱輔導會）予以輔導就業。三、經鑑定合於就養標準者，
    得申請發給贍養金，其單身無眷者，並得安置榮譽國民之家
    （以下簡稱榮家）；其合於支領退休俸或退伍金而不願支領
    贍養金及就養者，從其志願。四、志願輔導就業者，在尚未
    輔導或自行就業期間，或經鑑定合於就醫標準，在醫院治療
    期間，得暫支給生活補助費。五、經輔導就業者，應緩發應
    得退除給與（不含勛獎章獎金榮譽獎金），發給結算單，俟
    其脫離輔導就業時，再按其服役年資及志願，憑結算單申請
    核發退休俸或退伍金。六、經鑑定合於就醫標準者，得入榮
    民醫院治療，其原住軍醫院者，應於退伍生效之日，轉入榮
    民醫院繼續治療。」、「前條生活補助費之支領時間，至多
    以3年為限，屆滿3年由國防部或各總部主動停發其生活補助
    費，依其年資改辦退伍金或退休俸，但左列人員於屆滿3年
    後，得繼續支領。一、在營服軍官役滿15年者。二、在營服
    軍官役、士官役、士兵役合計滿20年者。」。是依上開辦法
    第6條第2款之規定，在營服軍官役、士官役、士兵役合計滿
    20年者，雖得先支領生活補助費3年，屆滿3年由國防部或各
    總部主動停發其生活補助費，依其年資改辦退伍金或退休俸
    ，惟得支領生活補助費之退伍除役軍官，依上開辦法第5條
    之規定，已然排除現役年限及現役最大年限退伍者，而原告
    對於其51年間從聯勤測量學校畢業，現役年限10年，且確實
    是在現役年限一屆滿時就退伍之事實，並不爭執，經記明於
    本院94年8月10日準備程序筆錄在卷可按，則原告已不合於
    支領生活補助費之對象，自無從先支領生活補助費3年後，
    依其在營服軍官役、士官役、士兵役合計滿20年之年資改辦
    退休俸。
３、原告復以被告准許訴外人陳德慶支領生活補助費，嗣後並改
    支退休俸，竟不許原告支領生活補助費及退休俸，顯不公平
    云云。經查，據被告陳稱，訴外人陳德慶係於24年12月30日
    出生，38年5月16日以二等兵身分入伍，至42年7月1日升任
    士官，士兵年資計4年1個月又15天，42年7月1日至49年9月
    19日服士官役，士官年資計7年2個月又18天，49年10月1日
    以上士身分考人聯勤測量學校就讀，54年2月1日畢業任少尉
    軍官，64年2月1日以少校軍階退伍，是其軍官年資10年、士
    官年資7年2個月18天、士兵年資4年1個月15天，共計21年4
    個月又3天；依訴外人陳德慶退伍當時適用之國防部63年6月
    10日（63）澄清字第1749號令轉頒「陸海空軍軍官服役條例
    」第21條第2款規定，服現役逾3年以上未滿20年者，按現役
    實職年資給與退伍金，及依該部63年10月15日（63）澄清字
    第3186號令轉頒「陸海空軍軍官服役條例施行細則」第22條
    第1項第4款規定，在服軍官役前，曾服士官士兵者，另依士
    官士兵退除給與規定發給之，暨依國防部63年10月21日（63
    ）澄清字第3239號令發布「陸海空軍軍官在台期間退伍除役
    實施辦法」第7條第4款規定，48年8月14日「陸海空軍軍官
    服役條例」公布後任軍官者，由士官升任軍官依現役年限退
    伍或最大年限退伍，其服役年資連同曾服士官役、士兵役合
    計滿20年者，准照同條例第5條規定，申領生活補助費及輔
    導安置；因訴外人陳德慶係於64年2月1日退伍，其軍官年資
    10年、士官年資7年2個月18天、士兵年資4年1個月15天，共
    計21年4個月又3天，依上開實施辦法第7條第4款規定，可申
    領生活補助費，與規定相符，至原告係於61年2月1日退伍，
    其所適用之相關法規內容，與陳德慶於64年2月1日退伍時所
    適用之法規略有不同等情，亦有被告提出之說明及附件資料
    在卷為憑，應非虛假；本院以為原告既不符合其退伍當時所
    適用之支領退休俸及生活補助費之條件，縱使被告准予其他
    符合放寬後辦法之退伍除役人員支領生活補助費及退休俸，
    亦無影響原告本不符合支領退休俸及生活補助費之條件，是
    原告請求比照辦理，亦屬無理由。
三、綜上所述，被告核定補發原告兵表短列及帶階受訓年資計7
    年9個月13天年資之退除給與，而否准原告將上開短列年資
    併計其61年2月1日以軍官退伍年資10年、士兵退伍年資4年
    10個月，改支退休俸（生活補助費）之申請，徵諸前揭規定
    及說明，並無違誤，訴願決定予以維持，亦無不合。原告仍
    執前詞訴請撤銷，及請求判命被告作成自61年2月1日起至70
    年6月30日止支給生活補助費，及自70年7月1日起由生活補
    助費改支退休俸之處分，均為無理由，應予駁回。
四、本件事證已臻明確，兩造其餘主張及陳述，核與本判決所得
    心證及結果不生影響，故毋庸逐一論述，附此敘明。
據上論結，本件原告之訴為無理由，爰依行政訴訟法第98條第3
項前段，判決如主文。
中    華    民    國    94    年     10   月     13   日
                        第六庭審判長法  官  林樹埔
                                    法  官  陳鴻斌
                                    法  官  曹瑞卿
上為正本係照原本作成。
如不服本判決，應於送達後20日內，向本院提出上訴狀並表明上
訴理由，如於本判決宣示後送達前提起上訴者，應於判決送達後
20日內補提上訴理由書（須按他造人數附繕本）。
中    華    民    國    94    年     10   月     13   日
            　　　　　　　　　 　 　書記官  方偉皓
